最高法院刑事判決　　　　　　一○○年度台上字第六七三○號
上　訴　人　台灣高等法院檢察署檢察官
上　訴　人　
即　被　告　鍾宏明
選任辯護人　林俊宏律師
上列上訴人等因被告違反證券投資信託及顧問法案件，不服台灣
高等法院中華民國一○○年九月十五日第二審判決（一○○年度
金上訴字第三○號，起訴案號：台灣新竹地方法院檢察署九十八
年度偵字第七八二一號），提起上訴，本院判決如下：
    主  文
上訴駁回。
    理  由
一、彰化第六信用合作社部分：
按刑事訴訟法第三百七十七條規定，上訴於第三審法院，非以判
決違背法令為理由，不得為之。是提起第三審上訴，應以原判決
違背法令為理由，係屬法定要件。如果上訴理由書狀並未依據卷
內訴訟資料，具體指摘原判決不適用何種法則或如何適用不當，
或所指摘原判決違法情事，顯與法律規定得為第三審上訴理由之
違法情形，不相適合時，均應認其上訴為違背法律上之程式，予
以駁回。本件原判決撤銷第一審關於彰化第六信用合作社（下稱
彰化六信）部分不當之判決，改判論處上訴人即被告鍾宏明未經
主管機關許可，經營全權委託投資業務罪刑。已詳敘認定犯罪事
實之依據及憑以認定之理由。並對如何認定：行政院金融監督管
理委員會就系爭「證券委託下單同意書」所為之鑑定意見，應認
有證據能力；被告於受彰化六信全權委託進行股票投資時，即已
約定保證獲利百分之八及損益計算，顯見獲利實係彰化六信委託
被告全權委託投資下單之結果，而非被告借用其帳戶操作，縱被
告亦係為自己執行投資或交易，所圖為自己操作股票買賣所得之
利潤，亦無礙於其確違法受委任經營全權委託投資業務；證人黃
志強、黃錫堂證稱獲利計算係以被告使用員工退休基金之資金天
數，以年利率百分之八計算支付利息云云，不足為被告有利認定
；均已依據卷內資料予以指駁與說明。從形式上觀察，原判決並
無任何違背法令之處。被告上訴意旨置原判決之論敘於不顧，徒
為事實上之爭辯，並對原審採證認事及其他自由裁量職權行使暨
於判決無影響事項，任意指摘，難謂已符合首揭法定上訴要件。
其上訴違背法律上之程式，應予駁回。
二、原判決附表一至十五部分：
按妥速審判法第九條第一項規定，除同法第八條情形外，第二審
法院維持第一審所為無罪判決，提起上訴之理由，以該判決所適
用之法令牴觸憲法、違背司法院解釋或違背判例者為限。同條第
二項並明定刑事訴訟法第三百七十七條至第三百七十九條、第三
百九十三條第一款規定，於前項案件之審理，不適用之。是檢察
官對於上開案件提起第三審上訴，應以原判決違背妥速審判法第
九條第一項各款所列事項為理由，係屬法定要件。如果上訴理由
書狀並未具體指摘原判決有何該等事項之違法情形，其上訴即屬
違背法律上之程式，應予駁回。被告被訴未經主管機關許可，經
營全權委託投資業務（原判決附表一至十五）部分，經第一審為
不另為無罪諭知之判決，復經第二審法院予以維持，駁回檢察官
在第二審之上訴。檢察官提起第三審上訴，對於原判決此部分究
竟有何適用之法令牴觸憲法、違背司法院解釋或違背判例等情事
，未置一詞指摘，僅漫稱綜合被告於第一審時之陳述等證據資料
，足證被告確實受原判決附表所示之證人陳香玲等十五人之委託
，代為進行操作股票交易，被告係經常性經營全權委託投資業務
，原判決就此等證據略而不論，判決違背法令云云，難謂符合首
揭第三審上訴之法定要件。其此部分上訴為違背法律上之程式，
亦應予駁回。
據上論結，應依刑事訴訟法第三百九十五條前段，判決如主文。
中    華    民    國  一○○  年   十二   月    一    日
                      最高法院刑事第十庭
                          審判長法官  陳  世  淙  
                                法官  陳  東  誥  
                                法官  何  菁  莪  
                                法官  施  俊  堯  
                                法官  洪  曉  能  
本件正本證明與原本無異
                                      書  記  官  
中    華    民    國  一○○  年   十二   月    五    日
                                                      Q